臺灣高雄地方法院刑事判決　　　　　110年度審交訴字第120號
公　訴　人　臺灣高雄地方檢察署檢察官
被　　　告　陽冰　



上列被告因公共危險案件，經檢察官提起公訴（110年度偵字第3
762號），被告於本院準備程序為有罪之陳述，經本院告知簡式
審判程序之旨，並聽取被告與公訴人之意見後，本院合議庭裁定
由受命法官獨任依簡式審判程序審理，判決如下：
    主  文
陽冰犯肇事致人傷害逃逸罪，處有期徒刑陸月，如易科罰金，以
新臺幣壹仟元折算壹日。緩刑貳年，應向公庫支付新臺幣肆萬元
，並參加法治教育參場次。緩刑期間付保護管束。
    事  實
一、陽冰於民國109年12月28日上午7時44分許，騎乘車牌號碼00
    0-000號普通重型機車，自高雄市○○區○○路000號前起駛
    ，本應注意車輛起駛時，應禮讓行進中之車輛先行，而且當
    時天候晴、日間自然光線、柏油路面乾燥、無缺陷、無障礙
    物、視距良好等情，並無不能注意之情形，竟疏於注意及此
    ，貿然起駛進入車道，適有余家宏騎乘車牌號碼000-000號
    普通重型機車，沿建工路由東往西方向行駛至上開地點，兩
    車發生碰撞，致余家宏人車倒地，受有左骨盆挫傷、背部鈍
    傷之傷害（陽冰涉犯過失傷害部分，另經檢察官為不起訴處
    分）。詎陽冰明知已肇事致人成傷，竟基於肇事逃逸之犯意
    ，未留在現場，施以必要之救護，隨即騎乘上開車輛逃逸，
    嗣經警到場處理，調閱監視器畫面，循線查獲上情。
二、案經余家宏告訴由高雄市政府警察局三民第二分局報告臺灣
    高雄地方檢察署檢察官偵查起訴。
    理  由
一、本件被告陽冰所犯係死刑、無期徒刑、最輕本刑為3 年以上
    有期徒刑以外之罪，其於準備程序中，就被訴肇事逃逸犯罪
    事實為有罪之陳述，經本院告知簡式審判程序之旨，並聽取
    檢察官及被告之意見後，本院合議庭裁定由受命法官獨任進
    行簡式審判程序。是本件證據調查依刑事訴訟法第273條之2
    規定，不受同法第159條第1項、第161條之2、第161條之3、
    第163條之1及第164條至170條規定之限制，合先敘明。
二、上開犯罪事實，業據被告於警詢（警卷第4至5頁）、偵訊（
    偵卷第23、24、35、36頁）及本院審理時（審交訴卷第29、
    45、47頁）均坦承不諱，核與證人即告訴人余家宏於警詢（
    警卷第7至9頁）及偵訊（偵卷第25至26頁）證述之情節，並
    有、高雄市政府警察局舉發違反道路交通管理事件通知單、
    三民二分局道路交通事故現場圖、道路交通事故調查報告表
    ㈠、㈡-1、高雄市政府警察局交通警察大隊三民第二交通分
    隊道路交通事故談話紀錄表、疑似道路交通事故肇事逃逸追
    查表、道路交通事故肇事人自首情形紀錄表、道路交通事故
    初步分析研判表、車輛詳細資料報表各1份（警卷第13、17
    、21至35、39、51、65頁）、交通事故現場照片16張（警卷
    第41至45頁）、高雄醫學大學附設中和紀念醫院診斷證明書
    1份（警卷第15頁）在卷可稽，足認被告上開任意性自白，
    核與卷內證據資料相符，可資採為認定犯罪事實之基礎。從
    而，本案事證明確，被告犯行，堪以認定，應依法論科。
三、論罪科刑：
  ㈠按行為後法律有變更者，適用行為時之法律。但行為後之法
    律有利於行為人者，適用最有利於行為人之法律，刑法第2
    條第1項定有明文。查被告行為後，刑法第185條之4業於110
    年5月28日經總統以華總一義字第11000050241號令修正公布
    ，自110年5月30日起施行，修正前刑法第185條之4規定：「
    駕駛動力交通工具肇事，致人死傷而逃逸者，處1年以上7年
    以下有期徒刑」，修正後該條文規定：「駕駛動力交通工具
    發生交通事故，致人傷害而逃逸者，處6月以上5年以下有期
    徒刑；致人於死或重傷而逃逸者，處1年以上7年以下有期徒
    刑。犯前項之罪，駕駛人於發生交通事故致人死傷係無過失
    者，減輕或免除其刑」。修正後刑法第185條之4第1項規定
    ，將「肇事」修正為「發生交通事故」以資明確外，亦就違
    反注意義務之情節、法益侵害之程度，規定不同之法定刑度
    ，以合於司法院釋字第777號所揭示就犯罪情節輕微個案，
    原法定刑有顯然過苛之處罰，不符憲法罪刑相當原則之意旨
    。經比較新舊法結果，修正後第1項前段規定之法定刑、第2
    項規定之構成要件減免，均較修正前之規定為輕，以修正後
    刑法第185條之4第1項前段規定較有利於被告，依刑法第2條
    第1項但書之規定，本案應適用修正後刑法第185條之4第1項
    前段規定論處。
  ㈡本件核被告所為，係犯刑法第185條之4第1項前段之駕駛動
    力交通工具肇事致人受傷而逃逸罪。
  ㈢爰以行為人之責任為基礎，審酌被告於肇事後，知悉被害人
    業已受傷，卻未將被害人送醫或為其他必要救護行為而擅自
    離開現場，提升被害人因未能獲得即時救護，以致增加傷勢
    擴大之風險，所為實有不該。惟念被告犯後於警偵審均坦承
    犯行，且就過失傷害部分與被害人達成調解，並賠償被害人
    之損失，被害人已表示不欲再追究等情，有調解筆錄、聲請
    撤回告訴狀各1份在卷可稽（偵卷第53至55、63頁），犯後
    態度尚可，兼衡其自陳學歷為高職肄業，現在待業中，未婚
    ，無小孩等智識程度、家庭及經濟狀況（審交訴卷第29頁）
    ，暨其犯罪動機、目的、手段等一切情狀，量處如主文所示
    之刑，並諭知如易科罰金之折算標準。
四、緩刑宣告
    按被告前未曾受有期徒刑以上刑之宣告，有臺灣高等法院被
    告前案紀錄表在卷可稽（詳前科卷內）。復以被告犯後能坦
    承犯行，態度尚可，認為尚有悔意。信被告經此警偵審教訓
    ，當知警惕，而無再犯之虞。本院認上開應執行刑，以暫不
    執行為適當。爰依刑法第74條第1項第1款，諭知緩刑，期間
    如主文所示。又為督促被告深切反省交通安全之重要性，提
    昇其法治觀念，以免再蹈覆轍，並確保被告緩刑之宣告能收
    具體之成效，爰依刑法第74條第2項第4款、第8款、第93條
    第1項第2款規定，命被告應支付公庫新臺幣4萬元，且參加
    法治教育如主文所示之場次，緩刑期間付保護管束，作為緩
    刑之負擔。倘被告未遵本院所諭知之負擔，情節重大者，檢
    察官得依刑事訴訟法第476條、刑法第75條之1第1項第4款之
    規定，聲請撤銷本件緩刑之宣告，併予敘明。
據上論斷，應依刑事訴訟法第273條之1第1項、第299條第1項前
段，刑法第2條第1項但書、第185條之4前段、第41條第1項前段
、第74條第1項第1款、第74條第2項第4款、第8款、第93條第1項
第2款，刑法施行法第1條之1第1項，判決如主文。
本案經檢察官丁亦慧提起公訴，檢察官呂乾坤到庭執行職務。
中    華    民    國   110    年    10    月    18    日
                    刑事第五庭  法  官  李昆南   
以上正本證明與原本無異。
如不服本判決應於收受送達後20日內向本院提出上訴書狀，並應
敘述具體理由；如未敘述上訴理由者，應於上訴期間屆滿後20日
內向本院補提理由書（均須按他造當事人之人數附繕本）「切勿
逕送上級法院」。
因疫情而遲誤不變期間，得向法院聲請回復原狀。
中    華    民    國   110    年    10    月    18    日
                                 書記官  鄭仕暘
附錄本判決論罪科刑法條：
中華民國刑法第185條之4
駕駛動力交通工具發生交通事故，致人傷害而逃逸者，處六月以
上五年以下有期徒刑；致人於死或重傷而逃逸者，處一年以上七
年以下有期徒刑。犯前項之罪，駕駛人於發生交通事故致人死傷
係無過失者，減輕或免除其刑。